【裁判字號】    97,上訴,2639
【裁判日期】    970612
【裁判案由】    毒品危害防制條例
【裁判全文】
臺灣高等法院刑事判決                97年度上訴字第2639號
上  訴  人
即  被  告  甲○○
上列上訴人因毒品危害防制條例案件，不服臺灣板橋地方法院97
年度訴字第894號，中華民國97年4月23日第一審判決（起訴案號
：臺灣板橋地方法院檢察署97年度毒偵字第816號），提起上訴
，本院判決如下：
    主  文
上訴駁回。
    理 由
一、按「不服地方法院之第一審判決而上訴者，應向管轄第二審
    之高等法院為之。上訴書狀應敘述具體理由」「上訴書狀未
    敘述上訴理由者，應於上訴期間屆滿後二十日內補提理由書
    於原審法院。逾期未補提者，原審法院應定期間先命補正」
    「第二審法院認為上訴書狀未敘述理由或上訴有第三百六十
    二條前段之情形者，應以判決駁回之。但其情形可以補正而
    未經原審法院命其補正者，審判長應定期間先命補正」刑事
    訴訟法第三百六十一條、第三百六十七條，分別定有明文。
    是敘明不服第一審判決之具體理由，為提起第二審上訴之法
    定要件。而所謂敘述具體理由，必以依據卷內訴訟資料或提
    出新事證，憑此指摘或表明第一審判決有採證認事、用法或
    量刑等足以影響判決本旨之不當或違法情形之存在，構成應
    予撤銷改判之具體事由，始克當之（例如：依憑證據法則具
    體指出所採證據何以不具證據能力，或依憑卷證資料，明確
    指出所為證據證明力之判斷如何違背經驗、論理法則）。倘
    僅泛言原判決認定事實錯誤、違背法令、量刑失之過重或輕
    縱，未依上揭意旨指出具體事由，或形式上雖已指出具體事
    由，然該事由縱使屬實，亦不足以認為原判決有何不當或違
    法者（例如：對不具有調查必要性之證據，法院未依聲請調
    查亦未說明理由，或援用證據不當，但除去該證據仍應為同
    一事實之認定），皆難謂係具體理由。方得與第二審上訴制
    度旨在請求第二審法院撤銷、變更第一審不當或違法之判決
    ，以實現個案救濟之立法目的相合（最高法院九十七年度台
    上字第八九二號判決意旨參照）。故上訴人之上訴書狀或補
    提之上訴理由書，雖敘述上訴理由，倘未具體敘述第一審判
    決有何上述違法、不當情形，既與未敘述具體理由無異，其
    上訴即不符合上訴之法定要件。
二、本件原審因上訴人即被告甲○○於原審為認罪之陳述（原審
    卷二五、二九頁）適用刑事訴訟法第二百七十三條之一第一
    項簡式審判程序之規定，援引同法第二百九十九條第一項前
    段、毒品危害防制條例第十條第一項、刑法第十一條、第四
    十七條第一項，論處被告施用第一級毒品，累犯，處有期徒
    刑七月在案。被告上訴意旨稱：懇請鈞長能給予被告自新機
    會，從輕量刑云云（本院卷七頁）。
三、原判決認定被告有原判決事實及理由欄一所載施用第一級毒
    品海洛因一次之犯罪事實（引用起訴書之記載），已適用刑
    事訴訟法第三百十條之二、第四百五十四條第二項之規定，
    於判決詳敘所憑檢察官起訴書記載之證據、被告自白及累犯
    等證據資料，並載明其餘法定應記載等事項，所為論斷，俱
    有卷證資料可資覆按。核諸被告上訴意旨，並未指摘原判決
    事實認定或法律之適用有何不當或違法。而量刑輕重，係屬
    事實審法院得依職權自由裁量之事項，苟未逾越外部及內部
    界限，不得遽指為違法。被告固以原判決量刑過重提起上訴
    ，然未提出量刑構成應予撤銷改判之具體事由，自與未敘述
    理由無異，泛指原判決量刑不當，自屬失出。況原判決業已
    詳細記載審酌被告前有施用毒品之犯行，仍意志不堅，再次
    施用毒品，無視於毒品對於自身健康之戕害及國家對於杜絕
    毒品犯罪之禁令，惟念其犯後坦承犯行，態度良好，及施用
    毒品者均具有相當程度之生理成癮性及心理依賴性，戒除不
    易，犯罪心態與一般刑事犯罪之本質不同，非難性較低等一
    切情狀，量處有期徒刑七月。核其於上揭罪名法定刑「六月
    以上五年以下有期徒刑」之科刑範圍內，再審酌有累犯加重
    之情狀而酌處有期徒刑七月，難謂有濫用裁量權，而量刑過
    重之情形。衡以上述之說明，上訴人提出上訴書狀所敘述之
    理由，顯與刑事訴訟法第三百六十一條第二項規定上訴書狀
    所應具備之「具體理由」未合，其上訴即屬違背法律上之程
    式，爰不經言詞辯論，逕予駁回。
據上論斷，應依刑事訴訟法第三百六十七條前段、第三百七十二
條，判決如主文。
中    華    民    國    97    年    6     月    12    日
            刑事第十八庭  審判長法  官  吳鴻章
                                法  官  周政達
                                法  官  段景榕
以上正本證明與原本無異。
如不服本判決，應於收受送達後十日內向本院提出上訴書狀，其
未敘述上訴之理由者並得於提起上訴後十日內向本院補提理由書
（均須按他造當事人之人數附繕本）。
                                書記官  陳靜姿
中    華    民    國    97    年    6     月    16    日


司法院資訊處製作；財團法人民間司法改革基金會備份。
